

SOBRE MÍ

Ingeniera de Sistemas con una especialización en Automatización e Informática Industrial. Durante trayectoria laboral he adquirido gran experiencia en el área de tecnologías de la información (diseño, gestión y control de documentos) У mantenimiento de de equipos automatización. Ме apasiona estar siempre aprendiendo, por ello me he preparado como analista ciberseguridad, analista de datos y varios lenguaje de programación.

HABILIDADES

Atención a los detalles / mentalidad de seguridad Personalidad amable / Trabajo en equipo Facilidad de integración

IDIOMAS

Español: Nativo

Inglés: Intermedio

Catalán: Básico

HERRAMIENTAS

Gestión de proyecto

JIRA. Trello.

Software de Programación

Visual Studio Code/RStudio

Software de Diseño Gráfico/Visualización

Figma Tableu

Lenguaje de programación

PHP Laravel/Python/R/JavaScript React, MySQL

RAQUEL CARABALLO

INGENIERA DE SISTEMAS/ANALISTA CIBERSEG DESARROLLADORA WEB FULLSTACK



raquelcaraballospain@gmail.com

www.linkedin.com/in/raquel-caraballo

EXPERIENCIA

Mozo de Almacén / Privalia - Santa Oliva Tarragona Agosto 2023 - Octubre 2023

Asesora de ventas / Sonet - Ecuador 24-09-2018 al 20-11-2018

Ventas de curso CCNA de CISCO. Búsqueda de clientes vía telefónica y personalmente

Analista Mayor de Automatización/PDVSA - Venezuela 2011 - 2018

Mantenedor de los sistemas: SCADA de Honeywell y S3, Triconex de Schneider Electric, controladores PLC-5 y ControlLogix de Allen Bradley, PLC S7 Simatic de Siemens

Analista de Requerimiento/PDVSA- Venezuela 2006 -2011

Pruebas técnicas de software especializado, elaboración de manuales de instalación, de procedimiento y de usuarios, soporte de incidencias 2do nivel, actualización de licencias. control de documentación generada.

ESTUDIOS

Postgrado: Especialista en Automatización e Informática Industrial./Universidad de Oriente 2012-2014

de control, programación PLC, simulink, Sistemas programación arduino, sistema instrumentado de seguridad.

Tecnóloga en electrónica/Universidad de Oriente 2001-2004

Diseño y Análisis de circuitos integrados, lenguaje de programación, circuitos eléctricos.

Ingeniera de Sistemas./Politécnico Santiago Mariño 1992-1997

Análisis de sistemas, procesos estocásticos, administración de sistemas, metodología de investigación

CURSOS

Certificado en Ciberseguridad de Google - (en línea)

Diciembre 2023 - Abril 2024

Certificado Analista de Datos de Google (en linea)

Julio 2023 - Noviembre 2023

Certificado Automarización Python de Google (en linea)

Mayo 2023 - Julio 2023

Desarrollador web FullStack/Bootcamp Factoria F5

Octubre 2022- Abril 2023